【裁判字號】    92,重訴,741
【裁判日期】    991229
【裁判案由】    給付工程款等
【裁判全文】
臺灣臺北地方法院民事判決             92年度重訴字第741號
原      告  達欣工程股份有限公司
法定代理人  王人正
訴訟代理人  莊秀銘律師
            洪炳墩
            甘義平律師
上  一  人
複代理人    姚本仁律師
被      告  大江國際股份有限公司
法定代理人  江國裕即大江國際股份有限公司之重整人
            李國祥即大江國際股份有限公司之重整人
            陳祖培即大江國際股份有限公司之重整人
上列當事人間給付工程款等事件，本院判決如下：
    主  文
原告之訴及其假執行之聲請均駁回。
訴訟費用由原告負擔。
    事實及理由
一、原告起訴主張：原告自民國87年起分別與被告訂定下列工程
    契約：(一)大江購物中心結構體工程契約；(二)大江購物中心景
    觀裝修工程契約；(三)大江購物中心廁所裝修工程契約；(四)大
    江購物中心樓梯工程契約；(五)大江購物中心活動中心裝修工
    程契約；(六)大江購物中心景觀工程下挖廣場區結構部分工程
    契約；(七)大江購物中心內部放樣工程契約；(八)大江購物中心
    新建工程電扶梯變更結構補強契約；(九)大江購物中心新建工
    程裝修階段臨時水電清安服務費工程契約。上開各項工程皆
    已完成並交由被告使用，且大江購物中心業於99年3月31日
    開幕營業，然被告迄今尚未給付工程款、變更追加工程款、
    颱風災害補償款、未返還工程保留款、保固保證金等，合計
    被告共積欠原告新台幣（下同）2億5,263萬6,968元，爰依
    上開工程契約提起本件訴訟等語。並聲明：(一)被告應給付原
    告新臺幣2億5,263萬6,968元及自90年3月31日起至清償日止
    ，按年息5%計算之利息。(二)願供擔保聲請宣告假執行。
二、按原告之訴，依其所訴之事實，在法律上顯無理由者，法院
    得不經言詞辯論，逕以判決駁回之，民事訴訟法第249條第2
    項定有明文。又民事訴訟法第249條第2項所謂原告之訴，依
    其所訴之事實，在法律上顯無理由者，係指依原告於訴狀內
    記載之事實觀之，在法律上顯然不能獲得勝訴之判決者而言
    ，最高法院著有62年臺上字第845號判例意旨可資參照。
三、又公司裁定重整後，公司之破產、和解、強制執行及因財產
    關係所生之訴訟等程序，當然停止，公司法第294條定有明
    文。查，本件訴訟因被告大江國際股份有限公司於民國93年
    9月10日經本院以93年度整字第1號裁定准予重整，訴訟程序
    當然停止。嗣被告經本院於99年11月30日裁定重整完成，該
    裁定公告後，業於99年12月10日確定，有上開裁定二份暨本
    院公務電話記錄在卷可稽。
四、按對公司之債權，在重整裁定前成立者，為重整債權；其依
    法享有優先受償權者，為優先重整債權；其有抵押權、質權
    或留置權為擔保者，為有擔保重整債權；無此項擔保者，為
    無擔保重整債權；各該債權，非依重整程序，均不得行使權
    利；重整債權人，應提出足資證明其權利存在之文件，向重
    整監督人申報，經申報者，其時效中斷；未經申報者，不得
    依重整程序受清償；公司重整完成後，有左列效力：一、已
    申報之債權未受清償部分，除依重整計畫處理，移轉重整後
    之公司承受者外，其請求權消滅；未申報之債權亦同。二、
    股東股權經重整而變更或減除之部分，其權利消滅；未申報
    之無記名股票之權利亦同。三、重整裁定前，公司之破產、
    和解、強制執行及因財產關係所生之訴訟等程序，即行失其
    效力。公司法第296條第1項、第297條第1項、第311條第1項
    分別定有明文。
五、本院原告主張對被告有上開工程款等債權，係於重整裁定前
    成立之債權，依上揭規定，屬於重整債權，應依重整程序，
    始得行使權利，亦即應提出足資證明其權利存在之文件，向
    重整監督人申報，經申報者，其時效中斷；未經申報者，不
    得依重整程序受清償。又公司重整完成後，已申報之債權未
    受清償部分，除依重整計畫處理，移轉重整後之公司承受者
    外，其請求權消滅；未申報之債權亦同。是本件原告得對被
    告請求之上開工程款等債權，因被告重整完成後，除依重整
    計畫處理外，其請求權消滅，本件訴訟程序亦因重整而失其
    效力。綜上所述，原告提起本件訴訟，已因被告重整完成，
    顯無理由，自不應准許，揆諸前開說明，本院自得不經言詞
    辯論，逕予駁回之。原告既受敗訴判決，其假執行之聲請即
    失所附麗，應併予駁回。
六、據上論結，原告之訴顯無理由，爰依民事訴訟法第249條第2
    項、第78條，判決如主文。
中    華    民    國    99    年    12    月    29    日
                  民事第一庭    法  官  楊晉佳
以上正本係照原本作成。
如對本判決上訴，須於判決送達後20日內向本院提出上訴狀。如
委任律師提起上訴者，應一併繳納上訴審裁判費。
中    華    民    國    99    年    12    月    29    日
                                書記官  蘇炫綺

司法院資訊處製作；財團法人民間司法改革基金會備份。
